臺灣屏東地方法院刑事判決　　　　　　　100年度易字第652號
公　訴　人　臺灣屏東地方法院檢察署檢察官
被　　　告　張金龍
選任辯護人　郭國益　律師
上列被告因竊佔案件，經檢察官提起公訴（100 年度偵字第413
號），本院判決如下：
    主  文
張金龍犯竊佔罪，處拘役伍拾日，如易科罰金，以新臺幣壹仟元
折算壹日，減為拘役貳拾伍日，如易科罰金，以新臺幣壹仟元折
算壹日，緩刑貳年。
    事  實
一、張金龍明知屏東縣屏東市○○段622 之1 、623 之1 、624
    之1 地號國有土地為國防部軍備局所管理，仍自民國（下同
    ）96年間某日起，意圖為自己不法所有，基於竊佔之犯意，
    乘連信詔及其所屬建商雇用之工人於附近施作工程時不慎毀
    損原坐落在上開622 之1 、623 之1 地號土地上之建物（係
    張金龍之父張章於66年所搭建），乃責由連信詔在原處重建
    磚造建物之機會，自行雇請不知情之成年工人在上開623 之
    1 、624 之1 地號土地上搭建鐵皮屋及圍籬供己使用，以此
    方式竊佔上開土地面積達330.63平方公尺。
二、案經國防部軍備局訴由屏東縣政府警察局屏東分局報告臺灣
    屏東地方法院檢察署檢察官偵查起訴。
    理  由
一、證據能力部分：按被告以外之人於審判外之言詞或書面陳述
    ，除法律有規定者外，不得作為證據；又被告以外之人於審
    判外之陳述，雖不符刑事訴訟法第159 條之1 至第159 條之
    4 之規定，而經當事人於審判程序同意作為證據，法院審酌
    該言詞陳述或書面陳述作成時之情況，認為適當者，亦得為
    證據。當事人、代理人或辯護人於法院調查證據時，知有第
    159 條第1 項不得為證據之情形，而未於言詞辯論終結前聲
    明異議者，視為有前項之同意，刑事訴訟法第159 條第1 項
    、第159 條之5 定有明文。本判決所引用各項證據資料（詳
    後引證據）之證據能力，檢察官、被告及辯護人就本判決所
    引用其他審判外之言詞或書面陳述，知有刑事訴訟法第159
    條第1 項不得為證據之情形，均表示不爭執等語（見本院卷
    第15頁），而未於言詞辯論終結前聲明異議，本院審酌上開
    證據資料作成時之情況，並無任何違法取證之不適當情形，
    以之作為證據使用係屬適當，自得採為認定事實之證據。
二、上開犯罪事實，業據被告張金龍於本院準備程序及審理中均
    坦承不諱（見本院卷第16、35頁），核與證人即國防部軍備
    局代理人張國忠於偵查中所指訴之情節及證人連信詔於偵查
    中具結證述之情節均相符，並有上開各地號土地登記謄本、
    地籍圖謄本、現場照片、臺灣屏東地方法院檢察署現場勘驗
    筆錄、屏東縣屏東地政事務所土地複丈成果圖在卷可稽，足
    見被告上開任意性之自白顯與事實相符，堪信為真實。是本
    件事證明確，被告上開竊佔犯行，洵堪認定。
三、按刑法第320 條第2 項之竊佔罪，為即成犯，於其竊佔行為
    完成時犯罪即成立，以後之繼續竊佔乃狀態之繼續，而非行
    為之繼續，此有最高法院著有66年臺上第3118號判例意旨可
    資參照。是核被告張金龍所為，係犯刑法第320 條第2 項之
    竊佔罪，應依同條第1 項之規定處斷。被告張金龍雇請不知
    情之成年工人搭建鐵皮屋及圍籬而為本件犯行，係間接正犯
    。爰審酌被告張金龍為貪圖自己使用，未經上開國有土地管
    理人即國防部軍備局之同意，即任意於上開土地上，以搭建
    鐵皮屋及圍籬之方式竊佔國有土地，所為實屬不該；惟念及
    其於本院審理時已將前開鐵皮屋及圍籬拆除、清理完畢，有
    現場照片4 張（見本院卷第36、37頁) 附卷可佐，顯見被告
    有以實際行動彌補其錯誤，對犯罪所生危害已有減輕，暨衡
    酌其犯罪之目的、動機、佔用面積、佔用期間，並考量其學
    歷為國小肄業，思慮容有未周之處，暨其家庭經濟情況小康
    （見警詢筆錄受詢問人欄所載）等一切情狀，量處如主文所
    示之刑，並諭知易科罰金之折算標準。另被告張金龍自承係
    於96年間某日起，於上開土地上為上開竊佔行為，則以最有
    利被告之認定，應認被告係於96年4 月24日前某日起即為上
    開竊佔行為，故被告上開竊佔犯行係在96年4 月24日以前，
    合於中華民國96年罪犯減刑條例所定減刑條件，亦無同條例
    第3 條所示不得減刑之情形，應減為如主文所示之刑，並依
    同條例第9 條規定，諭知其易科罰金之折算標準。再查，被
    告張金龍前未曾有犯罪紀錄，有臺灣高等法院被告前案紀錄
    表1 紙附卷可查，其因一時失慮，致罹刑章，且被告於犯後
    已坦承犯行，諒其經此偵、審程序及刑之宣告，應知所警惕
    ，信無再犯之虞，故本院認對其宣告之刑以暫不執行為適當
    ，爰依刑法第74條第1 項第1 款之規定，併予宣告緩刑2 年
    。
據上論斷，應依刑事訴訟法第299 條第1 項前段，刑法第320 條
第2 項、第1 項、第41條第1 項前段、第74條第1 項第1 款，中
華民國九十六年罪犯減刑條例第2 條第1 項第3 款、第7 條、第
9 條，刑法施行法第1 條之1 ，判決如主文。
本案經檢察官潘國威到庭執行職務。
中    華    民    國   100    年    8     月    10    日
                  刑事第三庭   法  官  陳茂亭
以上正本證明與原本無異。
如不服本判決應於收受判決後10日內向本院提出上訴書狀，並應
敘述具體理由；其未敘述上訴理由者，應於上訴期間屆滿後20日
內向本院補提理由書（均須按他造當事人之人數附繕本）「切勿
逕送上級法院」。
中    華    民    國   100    年    8     月    10    日
                                書記官 黃佳惠
附錄本案論罪科刑法條全文：
中華民國刑法第320條
（普通竊盜罪、竊佔罪）
意圖為自己或第三人不法之所有，而竊取他人之動產者，為竊盜
罪，處5  年以下有期徒刑、拘役或 5 百元以下罰金。
意圖為自己或第三人不法之利益，而竊佔他人之不動產者，依前
項之規定處斷。
前二項之未遂犯罰之。